【裁判字號】    91,自,878
【裁判日期】    920414
【裁判案由】    詐欺
【裁判全文】
臺灣臺中地方法院刑事判決                          九十一年度自字第八七八號
    自  訴  人  甲○○
    代  理  人  乙○○
    被      告  丙○○
右列被告因詐欺案件，經自訴人提起自訴，本院判決如左：
    主      文
丙○○連續意圖為自己不法之所有，以詐術使人將本人之物交付，處拘役肆拾日，如
易科罰金，以佰元折算壹日。
    事      實
一、丙○○曾於民國八十七年間因詐欺案件，經臺灣高等法院臺中分院判處有期徒刑
    二年確定，復於八十八年間因偽造文書案件，經本院判處有期徒刑四月確定，前
    開二案件應接續執行至九十年九月十五日，而於八十九年十月七日假釋出獄（不
    構成累犯），假釋期間，於九十年二月份期間，明知並無支付能力，竟意圖為自
    己不法之所有，並基於概括之犯意，先後五次至甲○○經營之「五線譜卡拉ＯＫ
    」消費，該卡拉ＯＫ店乃提供酒菜等服務，金額合計新台幣（下同）二萬五千四
    百元，丙○○每次結帳均以未帶現金為由，要求簽帳，詎嗣後迭經催討均置之不
    理，且迄今仍未清償。
二、案經自訴人提起自訴。
    理      由
一、訊據被告丙○○固坦承有至自訴人甲○○經營之卡拉ＯＫ店消費之事實，惟矢口
    否認有何詐欺之犯行，辯稱：其係因為其弟弟的關係才去甲○○店裏消費的，之
    前消費的款項其都有付清，其並非詐欺云云。然查：右揭事實，業據自訴代理人
    乙○○指訴綦詳，復有本票影本一份附卷可稽。而被告所積欠之消費款項僅二萬
    五千四百元，卻拖延迄今仍未清償，足見其於消費之時並無支付之能力甚明；且
    被告積欠該款項已逾二年有餘，至今仍未有積極償還之舉動，顯然其有為自己不
    法所有之詐欺意圖，允無疑義。被告之所辯無非卸飾之詞，不足採信，事證明確
    ，其犯行洵堪認定。
二、核被告所為，係犯刑法第三百三十九條第一項之詐欺取財罪。被告先後五次犯行
    ，時間緊接，犯罪構成要件相同，顯係基於概括之犯意反覆而為，為連續犯，應
    依刑法第五十六條之規定論以一罪，並加重其刑。爰審酌被告犯罪之動機、目的
    、手段、其品性及智識程度、犯罪所生之損害尚輕及其犯罪後之態度等一切情狀
    ，量處如主文所示之刑，並諭知易科罰金之折算標準。
據上論斷，應依刑事訴訟法第三百四十三條、第二百九十九條第一項前段，刑法第五
十六條、第三百三十九條第一項、第四十一條第一項前段、罰金罰鍰提高標準條例第
一條前段、第二條，判決如主文。
中    華    民    國        九十二      年      四      月      十四    日
                                    臺灣臺中地方法院刑事第七庭
                                        法  官  簡  源  希
右正本證明與原本無異。
如不服本判決，應於判決送達後十日內向本院提出上訴狀，上訴於臺灣高等法院臺中
分院( 須附繕本 )。
                                        書記官
中    華    民    國      九十二      年       四      月     十五    日
附錄論罪科刑法條：
刑法第三百三十九條第一項：意圖為自己或第三人不法之所有，以詐術使人將本人或
                          第三人之物交付者，處五年以下有期徒刑、拘役或科或
                          併科一千元以下罰金。


司法院資訊處製作；財團法人民間司法改革基金會備份。
